【裁判字號】    94,易,767
【裁判日期】    950816
【裁判案由】    詐欺
【裁判全文】
臺灣彰化地方法院刑事判決               94年度易字第767號
公  訴  人  臺灣彰化地方法院檢察署檢察官
被      告  乙○○
選任辯護人  熊賢祺律師
            張格明律師
上列被告因詐欺案件，經檢察官提起公訴（九十四年度偵緝字第
二三○、二三一、二三二號、九十四年度偵字第三九八三號），
及移送併案審理（臺灣臺南地方法院檢察署九十四年度偵緝字第
四八○號），本院判決如下：
    主  文
乙○○連續意圖為自己不法之所有，以詐術使人將本人之物交付
，處有期徒刑壹年拾月。
    事  實
一、乙○○係設在彰化縣員林鎮○○路○段三二巷三號見洲企業
    有限公司（下稱見洲公司）之負責人，明知見洲公司於民國
    九十一、九十二年間，因陸續遭客戶倒帳，致其個人與見洲
    公司之財務狀況逐漸惡化，自九十二年六月起，即發生週轉
    困難，且因欠缺融資管道，已無力清償債務，竟基於意圖為
    自己不法所有之詐欺取財概括犯意，連續從事下列之詐欺取
    財犯行：
  (一)自九十二年六月三日起至同年八月二十一日止，以見洲公司
    名義，先後多次向陳玉華所經營、設在臺北縣三重市○○○
    路三四巷五四弄十八號三樓之百晨企業有限公司（下稱百晨
    公司）訂購各式南亞ＰＶＣ管與相關零配件，並以見洲公司
    名義，分別簽發支票用以支付貨款，致百晨公司誤認乙○○
    、見洲公司仍有清償貨款之意願及能力，而陷於錯誤，陸續
    於九十二年六、七、八月各交付價值新臺幣（下同）二百四
    十一萬三千三百九十四元、二百三十三萬一千七百九十一元
    、二百零七萬六千八百八十二元，合計六百八十二萬二千零
    六十七元（起訴書誤載為六百八十二萬二千九百五十六元）
    之貨物予見洲公司，詎乙○○以見洲公司名義簽發之支票屆
    期後，經百晨公司提示，除用以支付六月份部分貨款之支票
    獲得兌現外，其餘如附表一所示金額合計五百七十六萬八千
    二百元之九紙支票，均因存款不足及拒絕往來而遭退票，其
    後，乙○○雖以附表一所示之換票方式，借故推延，然該等
    支票屆期後，再經百晨公司提示，仍遭退票，經百晨公司派
    員至見洲公司上址查看，得知見洲公司已停止營業，始悉受
    騙。
  (二)自九十二年八月十九日起至同年十月二十九日止，利用見洲
    公司與吳黃月爾所經營、設在臺南縣白河鎮○○路二之八十
    號之昇光泰有限公司（下稱昇光泰公司），自八十九年起即
    有生意往來之信任關係，以見洲公司名義向昇光泰公司訂購
    各式南亞ＰＶＣ管與相關零配件，致昇光泰公司誤認乙○○
    與見洲公司仍有清償貨款之意願及能力，而陷於錯誤，陸續
    於九十二年八、九、十月（均於次月結帳，移送併辦意旨書
    誤載為結帳月份）各交付價值三百四十萬五千四百四十五元
    、二百六十三萬一千四百三十四元、一百五十五萬一千六百
    七十九元，合計七百五十八萬八千五百五十八元之貨物予見
    洲公司，詎如附表二所示、乙○○以其個人或見洲公司名義
    所簽發、用以支付八月份部分貨款之九紙支票屆期後，經昇
    光泰公司提示，均因存款不足及拒絕往來而遭退票，其餘貨
    款亦均未能按期結算付款，經昇光泰公司派員至見洲公司上
    址查看，得知見洲公司已停止營業，始悉受騙。
  (三)於九十二年九月間，隱匿其個人與見洲公司已發生週轉困難
    之情事，以個人名義參加由丁○○擔任會首邀集之合會，該
    合會自九十二年九月三十日起會，每月三十日開標，每會會
    款三萬元，採內標之方式，會員含會首共十九人，乙○○旋
    於第二期即九十二年十月三十日出標三千五百元而得標，致
    丁○○與其他十七名活會會員誤認乙○○仍有清償往後會款
    之意願及能力，而陷於錯誤，該十七名活會會員即依約各將
    二萬六千五百元之活會會款交付予丁○○，再由丁○○連同
    其個人之三萬元死會會款一併交付予乙○○，乙○○於詐得
    四十五萬零五百元（扣除死會會款即會首丁○○所交付之三
    萬元部分）之會款後，即未依約繳交第三期起之死會會款，
    且避不見面，經丁○○發現有異，始知受騙。
二、案經百晨公司訴由臺北縣警察局新店分局報告臺灣臺北地方
    法院檢察署檢察官呈請臺灣高等法院檢察署檢察長令轉及丁○○訴由臺灣彰化地方法院檢察署檢察官偵查起訴，暨昇光
    泰公司訴由臺灣臺南地方法院檢察署檢察官移送併案審理。
    理  由
一、按被告以外之人於審判外之言詞或書面陳述，除法律有規定
    者外，不得作為證據。被告以外之人於偵查中向檢察官所為
    之陳述，除顯有不可信之情況者外，得為證據。刑事訴訟法
    第一百五十九條第一項、第一百五十九條之一第二項分別定
    有明文。本件證人即富貹水電工程有限公司（下稱富貹公司
    ）之負責人與丁○○之夫丙○○、百晨公司業務人員陳寶鎰
    、丁○○於偵查中向檢察官所為證述，雖係被告以外之人於
    審判外之言詞陳述，為傳聞證據，然其等於偵查中向檢察官
    所為證述，均經具結（丙○○部分，他字第二五○號卷第十
    三頁、偵緝字第二三○號卷第三四頁；陳寶鎰部分，偵字第
    三九八九號卷第三六頁；丁○○部分，偵緝字第二三○號卷
    第三三頁），本院復審酌該等言詞陳述均係由證人出於自由
    意識而陳述，又無其他證據足認該等陳述有何顯不可信之情
    事等一切情況，依刑事訴訟法第一百五十九條之一第二項規
    定，認上開證人於偵訊中之證述，均得採為認定本件犯罪事
    實所憑之證據，合先敘明。
二、訊據被告乙○○固坦承其為見洲公司董事，係見洲公司之負
    責人，並於上開期間內，先後多次向百晨公司、昇光泰公司
    訂購各式南亞ＰＶＣ管與相關零配件，再分別以個人與見洲
    公司名義簽發如附表一、二所示支票用以支付貨款，如附表
    一、二所示支票均因存款不足及拒絕往來而遭退票，現仍積
    欠百晨公司五百七十六萬八千二百元、昇光泰公司七百五十
    八萬八千五百五十八元之貨款，以及確於九十二年九月間以
    個人名義參加由丁○○擔任會首邀集之上開合會，並於第二
    期即九十二年十月三十日出標三千五百元而得標，且於收受
    十七名活會會員合計四十五萬零五百元會款後，即未繳交第
    三期以後會款之事實，惟矢口否認有何詐欺取財之犯行，辯
    稱：伊向百晨公司、昇光泰公司訂購貨物時，營運正常，係
    因遭客戶倒帳，始發生週轉困難，並無詐欺取財之故意云云
    。經查：
  (一)被告為見洲公司董事，係見洲公司之負責人，並於上開期間
    內，先後多次向百晨公司、昇光泰公司訂購各式南亞ＰＶＣ
    管與相關零配件，再分別以個人或見洲公司名義簽發如附表
    一、二所示支票用以支付貨款，如附表一、二所示支票均因
    存款不足及拒絕往來而遭退票，現仍積欠百晨公司五百七十
    六萬八千二百元、昇光泰公司七百五十八萬八千五百五十八
    元之貨款，以及確於九十二年九月間以個人名義參加由丁○○擔任會首邀集之上開合會，並於第二期即九十二年十月三
    十日出標三千五百元而得標，且收受十七名活會會員合計四
    十五萬零五百元會款之事實，迭經被告於本院準備程序、審
    理時坦承不諱（本院卷(一)第二五、二六、七十頁，本院卷(二)
    第四九、五十頁），復有見洲公司變更登記表（偵字第一四
    四三九號卷第四六、四七頁）、法務部票據信用資訊連結作
    業查詢明細表各一份在卷可稽（發查字第五○五號卷第六至
    八頁）；另分別有下列證據可資參佐：
  1.事實欄一(一)部分，有證人陳寶鎰於偵訊、本院審理時之證述
    （偵字第三九八九號卷第三四頁、本院卷(二)第四二至四四頁
    ），復有如附表一所示之支票及退票理由單影本各十四紙（
    偵字第一四四三九號卷第十二至二五頁）、百晨公司開立之
    統一發票影本十一紙（偵字第一四四三九號卷第四八至五三
    頁）、百晨公司出貨單影本六十紙（偵字第一四四三九號卷
    第五四至八七頁）在卷為證。
  2.事實欄一(二)部分，有昇光泰公司應收帳款明細表十三紙（發
    查字第八三號卷第七至十九頁）、昇光泰公司估價單影本四
    一紙（發查字第八三號卷第二十至六十頁）、如附表二所示
    之支票影本九紙及退票理由單影本六紙（發查字第八三號卷
    第六六至九二頁）在卷為證。
  3.事實欄一(三)部分，有證人丙○○、丁○○之證述（他字第二
    五○號卷第十一、十二頁；偵緝字第二三○號卷第三一頁）
    、互助會名單影本一紙（他字第二五○號卷第四頁）在卷為
    證。
  (二)被告雖辯稱：伊向百晨公司、昇光泰公司訂購貨物時，營運
    正常，係因遭客戶倒帳，始發生週轉困難，並無詐欺取財之
    故意云云。然被告於九十二年三、四月間，即開始發生週轉
    困難，自九十二年七月起，開始向地下錢莊借錢後，因地下
    錢莊利息很高，已無法同時支應貨款與地下錢莊之利息等情
    ，此經被告於本院審理時自承無訛（本院卷(二)第四八、五○
    頁），另參酌證人即見洲公司會計甲○○於本院審理時具結
    證稱：「（見洲公司何時發生問題？）九十二年間，被人倒
    帳、銀行緊縮銀根，所以無法與銀行票貼。」「（見洲公司
    何時進出貨不正常？）應該是九十二年年中的時候。」「（
    九十二年年中的時候，無有向百晨公司進貨？）有。」等語
    （本院卷(二)第四六頁），足見被告自九十二年六月陸續向百
    晨公司、昇光泰公司訂購貨物，及參加丁○○所邀集之合會
    時，確實發生週轉困難，且因欠缺融資管道，已無力清償貨
    款與會款。至於卷附被告所提出之本院八十七年度促字第一
    八六六二號、九十一年度促字第一六一一八號支付命令影本
    各一件（本院卷(一)第三七至四一頁），固可證明尤藍萃即慶
    勝水電行、周春敏分別積欠見洲公司五十六萬九千九百十六
    元、七十萬元債務尚未清償之事實，然上開支付命令係本院
    分別於八十七年十二月二十三日、九十一年七月十五日核發
    ，是被告個人與見洲公司縱因尤藍萃、周春敏積欠上開債務
    ，始發生週轉困難，其週轉困難之情形，亦應於見洲公司向
    百晨公司、昇光泰公司訂購貨物及被告參加丁○○所邀集之
    合會前，早已存在，自不足採為有利被告之認定。再者，被
    告以見洲公司名義簽發之支票，自九十二年十月十五日起即
    發生退票後辦理註記之情形，並自九十二年十月二十七日起
    經票據交換所公告為拒絕往來，此有法務部票據信用資訊連
    結作業查詢明細表各一份在卷可稽（發查字第五○五號卷第
    六至八頁），然被告於九十二年十月二十六、二十七、二十
    九日竟仍以見洲公司名義向昇光泰公司訂購並收受大量貨物
    ，此有昇光泰公司應收帳款明細表三紙（發查字第八三號卷
    第十七至十九頁）、昇光泰公司估價單影本十八紙（發查字
    第八三號卷第四三至六十頁）在卷可佐，復於九十二年十月
    三十日出標三千五百元而標得丁○○所邀集之合會第二期會
    款，並收受十七名活會會員所交付之四十五萬零五百元會款
    ，益徵被告確有詐欺取財之故意無訛；被告上開辯詞，顯係
    事後卸責之詞，不足採信。
  (三)被告明知其個人與見洲公司確實發生週轉困難，且因欠缺融
    資管道，已無力清償貨款與會款，仍向百晨公司、昇光泰公
    司訂購貨物，因而積欠百晨公司五百七十六萬八千二百元、
    昇光泰公司七百五十八萬八千五百五十八元之貨款，復參與
    丁○○所邀集之合會，於九十二年十月三十日出標三千五百
    元而標得第二期會款，並收受十七名活會會員所交付之四十
    五萬零五百元會款後，即未再繳交合會會款，本件事證明確
    ，被告詐欺取財之犯行，應堪認定。
三、論罪科刑理由：
  (一)核被告所為，係犯刑法第三百三十九條第一項之詐欺取財罪
    。
  (二)被告行為後，刑法於九十四年二月二日修正公布、刑法施行
    法於九十五年六月十四日修正公布、罰金罰鍰提高標準條例
    於九十五年五月十七日修正公布，並均於九十五年七月一日
    施行，關於本案應適用之新舊法，茲比較如下：
  1.刑法第二條第一項規定，係規範行為後法律變更所生新舊法
    律比較適用之準據法，於九十五年七月一日刑法施行後，應
    適用刑法第二條第一項之規定，為「從舊從輕」之比較（最
    高法院九十五年五月二十三日第八次刑事庭會議決議第一點
    第一項參照）。
  2.修正前刑法第五十六條關於連續犯之規定，業已修正刪除，
    應依刑法第二條第一項規定，適用最有利於行為人之法律（
    最高法院九十五年五月二十三日第八次刑事庭會議決議第五
    點第四項第一款參照）。經比較新、舊法結果，應以被告行
    為時之法律即修正前第五十六條規定論以連續犯，最有利於
    被告（臺灣高等法院九十五年五月四、五日座談會第九號決
    議參照）。
  3.刑法第三十三條第五款關於罰金刑之規定，由「罰金：一元
    以上」修正為「罰金：新臺幣一千元以上，以百元計算之」
    ，應依刑法第二條第一項規定，適用最有利於行為人之法律
    （最高法院九十五年五月二十三日第八次刑事庭會議決議參
    照）。刑法第三百三十九條第一項詐欺取財罪關於「科或併
    科一千元以下罰金」之罰金刑部分，經比較新、舊法結果，
    應以被告行為時之法律即修正前第三十三條第五款規定，最
    有利於被告。
  4.刑法施行法第一條之一增訂施行前，依罰金罰鍰提高標準條
    例第一條前段、現行法規所定貨幣單位折算新臺幣標準第二
    條規定，刑法第三百三十九條第一項詐欺取財罪關於「科或
    併科一千元以下罰金」之罰金刑部分，應提高折算為得科或
    併科新臺幣三萬元以下罰金。刑法施行法修正增訂第一條之
    一規定：「中華民國九十四年一月七日刑法修正施行後，刑
    法分則編所定罰金之貨幣單位為新臺幣。九十四年一月七日
    刑法修正時，刑法分則編未修正之條文定有罰金者，自九十
    四年一月七日刑法修正施行後，就其所定數額提高為三十倍
    。但七十二年六月二十六日至九十四年一月七日新增或修正
    之條文，就其所定數額提高為三倍。」依增訂條文提高並改
    為新臺幣後，刑法第三百三十九條第一項詐欺取財罪關於「
    科或併科一千元以下罰金」之罰金刑部分，亦同為得科或併
    科新臺幣三萬元以下罰金，經比較新、舊法後，結果並無不
    同。
  5.比較時應就罪刑有關之共犯、未遂犯、想像競合犯、牽連犯
    、連續犯、結合犯，以及累犯加重、自首減輕暨其他法定加
    減原因（如身分加減）與加減例等一切情形，綜其全部罪刑
    之結果而為比較（最高法院九十五年五月二十三日第八次刑
    事庭會議決議第一點第四項參照）。經綜合比較新、舊法之
    結果，被告行為後之新法並未較有利於被告，依刑法第二條
    第一項前段規定，本案自應適用被告行為時之法律即修正前
    刑法第五十六條、第三十三條第五款，罰金罰鍰提高標準條
    例第一條前段之規定。
  (三)被告先後多次詐欺取財之犯行，時間緊接，手段相同，所犯
    係構成要件相同之罪名，顯係基於概括犯意反覆為之，應依
    修正前刑法第五十六條規定，以一罪論，並加重其刑。另公
    訴人雖未敘及被告所為如事實欄一(二)之詐欺取財犯行（即臺
    灣臺南地方法院檢察署九十四年度偵緝字第四八○號移送併
    案審理部分），然檢察官就犯罪事實之一部提起公訴者，其
    效力及於全部，此為刑事訴訟法第二百六十七條所明定，被
    告該部分詐欺取財之犯行，與前揭論罪科刑之業經起訴部分
    ，不僅時間緊接，手段亦相同，有連續犯之裁判上一罪關係
    ，應為起訴效力所及，本院自得併予審理，附此敘明。爰審
    酌被告犯罪之動機、目的、手段、品行、生活狀況、智識程
    度、詐騙所得金額達一千三百八十萬七千二百五十八元、迄
    今猶未與被害人達成和解，復於犯罪後未能坦承犯行等一切
    情狀，量處如主文所示之刑。
四、公訴意旨另以：(一)被告於九十一年十二月間，向柯美鳳所經
    營、設在嘉義縣水上鄉中庄村中庄三○一之七號丞風塑膠企
    業社（下稱丞風企業社）訂購價值合計十九萬八千三百元之
    塑膠管，待柯美鳳依約交貨後，被告即以柯美鳳所交付之塑
    膠管有問題為由，拖延付款，迨柯美鳳完成換貨程序後，被
    告仍借故拖欠貨款，再經柯美鳳再三催討下，被告始於九十
    二年九月間，以見洲公司名義簽發支票號碼ＫＹＡ0000
    000號、付款人臺中商業銀行北員林分行、發票日九十二
    年十一月二十日、票面金額十九萬八千三百元之支票一紙，
    用以支付貨款，然該紙支票屆期後，經柯美鳳提示，因存款
    不足及拒絕往來而遭退票，始悉受騙；(二)被告於九十二年三
    、四月間，佯以其所經營之見洲公司需要資金週轉為由，向
    丙○○借用支票，丙○○礙於與被告之情誼，遂同意由被告
    簽發如附表三所示六紙支票，供作擔保後，由丙○○以其經
    營之富貹公司名義，簽發同額支票借給被告，然如附表三所
    示六紙支票於屆期後，經丙○○提示，均因存款不足及拒絕
    往來而遭退票，丙○○於九十二年十一月六日前往被告住處
    追討上開債務，被告為拖延時間以隱匿其犯行，竟又當場簽
    立讓渡書予丙○○，表示將以見洲公司所有車牌號碼Ｒ二－
    一二五號與ＴＦ－四四三號之自用大貨車讓渡予丙○○，以
    清償上開票款，並表示翌日將提供丙○○相關證件，以利辦
    理過戶手續，藉此取信黃舜鉦，嗣丙○○於九十二年十一月
    七日，依約前往被告住處欲索取上開二輛自用大貨車之相關
    證件時，得知被告及上開二輛自用大貨車早已消失無蹤，事
    後復查知上開二輛自用大貨車早已讓渡予他人，始知受騙；
    因認被告此部分亦涉犯刑法第三百三十九條第一項之詐欺取
    財罪嫌等語。按犯罪事實應依證據認定之，無證據不得認定
    犯罪事實；不能證明被告犯罪者，應諭知無罪之判決；刑事
    訴訟法第一百五十四條第二項、第三百零一條第一項分別定
    有明文。又認定不利於被告之事實，須依積極證據，苟積極
    證據不足為不利於被告事實之認定時，即應為有利於被告之
    認定，更不必有何有利之證據（最高法院三十年上字第八一
    六號判例意旨參照）；事實之認定，應憑證據，如未能發現
    相當之證據，或證據不足以證明，自不能以推測或擬制之方
    法，以為裁判基礎（最高法院四十年臺上字第八六號判例意
    旨參照）；認定犯罪事實所憑之證據，雖不以直接證據為限
    ，間接證據亦包括在內；然而無論直接或間接證據，其為訴
    訟上之證明，須於通常一般之人均不致有所懷疑，而得確信
    其為真實之程度者，始得據為有罪之認定（最高法院七十六
    年臺上字第四九八六號判例意旨參照）。復按告訴人之告訴
    ，係以使被告受刑事訴追為目的，是其陳述是否與事實相符
    ，仍應調查其他證據以資審認誤，即不構成該罪（最高法院
    五十二年臺上字第一三○○號判例意旨參照）；而刑法第三
    百三十九條第一項詐欺罪之成立，以意圖為自己或第三人不
    法之所有，以詐術使人將本人或第三人之物交付為要件，所
    謂以詐術使人交付，必須被詐欺人因其詐術而陷於錯誤，若
    其所用方法，不能認為詐術，亦不致使人陷於錯誤，即不構
    成該罪（最高法院四十六年臺上字第二六○號判例意旨參照
    ）。公訴人認被告另涉上開詐欺取財之犯行，無非係以：(一)
    告訴代理人吳鴻圖之指述、法務部票據信用資訊連結作業查
    詢明細表、支票及退票理由單、丞風企業社出貨單；(二)告訴
    人丙○○之證述、附表三所示之支票及退票理由單、讓渡證
    書，作為主要論據。然訊據被告固坦承確於九十一年十二月
    間，向丞風企業社訂購價值十九萬八千三百元之塑膠管，並
    以見洲公司名義簽發上開支票用以支付貨款，復於九十二年
    三、四月間，以附表三所示六紙支票作為擔保，向丙○○借
    用同額之支票，且前開支票均因存款不足及拒絕往來而遭退
    票之事實，惟堅決否認有何詐欺取財之犯行，辯稱：伊向丞
    風企業社訂購貨物及向丙○○借用支票時，見洲公司營運仍
    屬正常，係因遭客戶倒帳，始發生週轉困難，並無詐欺取財
    之故意云云。經查：
  (一)被告個人與見洲公司係自九十二年六月起，始發生週轉困難
    ，且因欠缺融資管道，而無力清償債務之事實，業經本院認
    定如前。另觀諸公訴人提出之證據，其中，法務部票據信用
    資訊連結作業查詢明細表一份（發查字第五○五號卷第六至
    八頁），僅能證明見洲公司自九十二年十月十五日起即發生
    退票後辦理註記之情形，並自九十二年十月二十七日起經票
    據交換所公告為拒絕往來；受款人為丞風企業社之支票及退
    票理由單一紙（發查字第五○五號卷第三頁）、附表三所示
    之支票及退票理由單六紙（他字第七九號卷第五至十頁），
    僅足證明被告以見洲公司名義簽發予柯美鳳、丙○○，用以
    支付貨款與作為擔保之支票，自九十二年十月二十七日起陸
    續因存款不足及拒絕往來而退票；丞風企業社出貨單二紙（
    發查字第五○五號卷第十九頁），僅能證明見洲公司確有向
    丞風企業社訂購塑膠管；均未能證明被告個人或見洲公司於
    九十二年六月以前，即已發生週轉困難，且因欠缺融資管道
    ，而無力清償債務之事實，是此部分顯無積極事證足認被告
    曾施用詐術，使柯美鳳、丙○○陷於錯誤，而與被告交易或
    將支票借給被告，縱使事後被告簽發用以支付貨款或作為擔
    保之支票未能兌現，亦難據此推論被告於行為之初即存有不
    法所有之意圖。
  (二)又被告係因見洲公司週轉困難，而簽發如附表三所示六紙支
    票，供作擔保後，由丙○○以其經營富貹公司名義，簽發同
    額支票借給被告，此經證人丙○○於偵訊時證述明確（他字
    第七九號卷第三四頁），丙○○既明知被告係因見洲公司週
    轉困難，仍以富貹公司名義簽發同額支票借給被告，則被告
    顯無公訴人所指「被告佯以其所經營之見洲公司需要資金週
    轉為由，向丙○○借用支票」之施用詐術行為可言。
  (三)再者，被告曾於九十二年十一月六日簽立讓渡證書，同意將
    以見洲公司所有車牌號碼Ｒ二－一二五號與ＴＦ－四四三號
    之自用大貨車讓渡予丙○○，以清償上開票款，固有讓渡證
    書影本一紙（他字第七九號卷第十二頁）在卷可考，惟被告
    將見洲公司所有上開二輛自用大貨車讓與丙○○，既係用以
    清償原已存在、如附表三所示六紙支票之票款，縱使被告事
    後未依約將上開二輛自用大貨車讓與丙○○，丙○○亦未因
    而陷於錯誤並交付任何財物，是被告此部分所為，亦與詐欺
    取財之要件不符。
  (四)此外，本院復查均無其他積極證據足資證明被告另有公訴人
    所指之上開犯行，此部分要屬不能證明被告犯罪，惟因公訴
    人認此部分與前揭起訴業經論罪科刑部分具有連續犯之裁判
    上一罪關係，爰不另為無罪之諭知，併此敘明。
據上論斷，應依刑事訴訟法第二百九十九條第一項前段，刑法第
二條第一項前段、第三百三十九條第一項，修正前刑法第五十六
條，罰金罰鍰提高標準條例第一條前段，判決如主文。
本案經檢察官高如應到庭執行職務。
中    華    民    國    95    年    8     月    16    日
              刑事第二庭  審判長法  官  王義閔
                                法  官  李雅俐
                                法  官  鄭舜元
以上正本證明與原本無異。
如不服本判決，應於判決送達後10日內，向本院提出上訴狀（ 須
附繕本 ）。
告訴人或被害人對於判決如有不服具備理由請求檢察官上訴者，
其上訴期間之計算係以檢察官收受判決正本之日期為準。
中    華    民    國    95    年    8     月    23    日
                                書記官  呂雅惠
附錄：論罪科刑法條：
中華民國刑法第339條
意圖為自己或第三人不法之所有，以詐術使人將本人或第三人之
物交付者，處5年以下有期徒刑、拘役或科或併科1千元以下罰金
。
 附表一：
┌──┬─────┬────┬──────┬──────┬─────┬────────┐
│編號│支票號碼  │發票人  │付款人      │票面金額    │發票日    │換票、變更發票日│
├──┼─────┼────┼──────┼──────┼─────┼────────┤
│一  │HC0000000 │見洲公司│華南商業銀行│1,382,200元 │92.10.10. │以下列五張支票  │
│    │          │        │大里分行    │            │          │換回            │
│    ├─────┼────┼──────┼──────┼─────┼────────┤
│    │KYA0000000│見洲公司│臺中商業銀行│260,000元   │92.11.5.  │無              │
│    │          │        │北員林分行  │            │          │                │
│    ├─────┼────┼──────┼──────┼─────┤                │
│    │KYA0000000│見洲公司│臺中商業銀行│250,000元   │92.11.20. │                │
│    │          │        │北員林分行  │            │          │                │
│    ├─────┼────┼──────┼──────┼─────┤                │
│    │AW0000000 │見洲公司│安泰商業銀行│250,000元   │92.11.26. │                │
│    │          │        │員林分行    │            │          │                │
│    ├─────┼────┼──────┼──────┼─────┤                │
│    │AW0000000 │見洲公司│安泰商業銀行│260,000元   │92.11.30. │                │
│    │          │        │員林分行    │            │          │                │
│    ├─────┼────┼──────┼──────┼─────┤                │
│    │AW0000000 │見洲公司│安泰商業銀行│362,200元   │92.12.6.  │                │
│    │          │        │員林分行    │            │          │                │
├──┼─────┼────┼──────┼──────┼─────┼────────┤
│二  │KYA0000000│見洲公司│臺中商業銀行│1,311,800元 │92.10.15. │以下列三張支票  │
│    │          │        │北員林分行  │            │          │換回            │
│    ├─────┼────┼──────┼──────┼─────┼────────┤
│    │KYA0000000│見洲公司│臺中商業銀行│437,200元   │92.10.15. │再以下列三張支  │
│    │          │        │北員林分行  │            │          │票換回          │
│    ├─────┼────┼──────┼──────┼─────┤                │
│    │KYA0000000│見洲公司│臺中商業銀行│437,200元   │92.10.15. │                │
│    │          │        │北員林分行  │            │          │                │
│    ├─────┼────┼──────┼──────┼─────┤                │
│    │KYA0000000│見洲公司│臺中商業銀行│437,200元   │92.10.15. │                │
│    │          │        │北員林分行  │            │          │                │
│    ├─────┼────┼──────┼──────┼─────┼────────┤
│    │AW0000000 │見洲公司│安泰商業銀行│500,000元   │92.11.6.  │無              │
│    │          │        │員林分行    │            │          │                │
│    ├─────┼────┼──────┼──────┼─────┤                │
│    │AW0000000 │見洲公司│安泰商業銀行│363,282元   │92.12.3.  │                │
│    │          │        │員林分行    │            │          │                │
│    ├─────┼────┼──────┼──────┼─────┤                │
│    │NC0000000 │見洲公司│華南商業銀行│448,518元   │93.1.10.  │                │
│    │          │        │大里分行    │            │          │                │
├──┼─────┼────┼──────┼──────┼─────┼────────┤
│三  │KYA0000000│見洲公司│臺中商業銀行│1,017,800元 │92.11.10. │無              │
│    │          │        │北員林分行  │            │          │                │
├──┼─────┼────┼──────┼──────┼─────┼────────┤
│四  │KYA0000000│見洲公司│臺中商業銀行│272,700元   │92.11.15. │原發票日        │
│    │          │        │北員林分行  │            │          │92.12.25.       │
├──┼─────┼────┼──────┼──────┼─────┼────────┤
│五  │NC0000000 │見洲公司│華南商業銀行│482,700元   │92.11.15. │原發票日        │
│    │          │        │大里分行    │            │          │92.11.25.       │
├──┼─────┼────┼──────┼──────┼─────┼────────┤
│六  │NC0000000 │見洲公司│華南商業銀行│482,600元   │92.11.15. │無              │
│    │          │        │大里分行    │            │          │                │
├──┼─────┼────┼──────┼──────┼─────┼────────┤
│七  │NC0000000 │見洲公司│華南商業銀行│273,000元   │92.12.10. │原發票日        │
│    │          │        │大里分行    │            │          │92.12.20.       │
├──┼─────┼────┼──────┼──────┼─────┼────────┤
│八  │NC0000000 │見洲公司│華南商業銀行│272,700元   │92.12.10. │無              │
│    │          │        │大里分行    │            │          │                │
├──┼─────┼────┼──────┼──────┼─────┼────────┤
│九  │KYA0000000│見洲公司│臺中商業銀行│272,700元   │92.12.15. │無              │
│    │          │        │北員林分行  │            │          │                │
└──┴─────┴────┴──────┴──────┴─────┴────────┘
 附表二：
┌──┬─────┬────┬──────┬──────┬─────┐
│編號│支票號碼  │發票人  │付款人      │票面金額    │發票日    │
├──┼─────┼────┼──────┼──────┼─────┤
│一  │KYA0000000│見洲公司│臺中商業銀行│280,000元   │92.11.22. │
│    │          │        │北員林分行  │            │          │
├──┼─────┼────┼──────┼──────┼─────┤
│二  │AW0000000 │見洲公司│安泰商業銀行│270,000元   │92.12.16. │
│    │          │        │員林分行    │            │          │
├──┼─────┼────┼──────┼──────┼─────┤
│三  │AW0000000 │見洲公司│安泰商業銀行│472,000元   │92.12.16. │
│    │          │        │員林分行    │            │          │
├──┼─────┼────┼──────┼──────┼─────┤
│四  │TB0000000 │乙○○  │第一商業銀行│251,000元   │92.12.17. │
│    │          │        │員林分行    │            │          │
├──┼─────┼────┼──────┼──────┼─────┤
│五  │TB0000000 │乙○○  │第一商業銀行│430,000元   │92.12.18. │
│    │          │        │員林分行    │            │          │
├──┼─────┼────┼──────┼──────┼─────┤
│六  │TB0000000 │乙○○  │第一商業銀行│241,700元   │92.12.24. │
│    │          │        │員林分行    │            │          │
├──┼─────┼────┼──────┼──────┼─────┤
│七  │AW0000000 │見洲公司│安泰商業銀行│472,000元   │92.12.26. │
│    │          │        │員林分行    │            │          │
├──┼─────┼────┼──────┼──────┼─────┤
│八  │KYA0000000│見洲公司│臺中商業銀行│280,000元   │92.12.26. │
│    │          │        │北員林分行  │            │          │
├──┼─────┼────┼──────┼──────┼─────┤
│九  │YA0000000 │見洲公司│上海商業銀行│300,000元   │92.12.31. │
│    │          │        │員林分行    │            │          │
└──┴─────┴────┴──────┴──────┴─────┘
附表三
 ┌──┬─────┬─────┬──────┬─────┬─────┐
 │編號│支票號碼  │發票人    │付款人      │票面金額  │ 發票日   │
 ├──┼─────┼─────┼──────┼─────┼─────┤
 │一  │W0000000  │見洲公司  │安泰商業銀行│377,500元 │92.11.1.  │
 │    │          │          │員林分行    │          │          │
 ├──┼─────┼─────┼──────┼─────┼─────┤
 │二  │KYA0000000│見洲公司  │臺中商業銀行│284,150元 │92.11.5.  │
 │    │          │          │北員林分行  │          │          │
 ├──┼─────┼─────┼──────┼─────┼─────┤
 │三  │KYA0000000│見洲公司  │臺中商業銀行│193,786元 │92.11.12. │
 │    │          │          │北員林分行  │          │          │
 ├──┼─────┼─────┼──────┼─────┼─────┤
 │四  │KYA0000000│見洲公司  │臺中商業銀行│130,510元 │92.11.15. │
 │    │          │          │北員林分行  │          │          │
 ├──┼─────┼─────┼──────┼─────┼─────┤
 │五  │KYA0000000│見洲公司  │臺中商業銀行│201,450元 │92.11.18. │
 │    │          │          │北員林分行  │          │          │
 ├──┼─────┼─────┼──────┼─────┼─────┤
 │六  │KYA0000000│見洲公司  │臺中商業銀行│132,750元 │92.11.20. │
 │    │          │          │北員林分行  │          │          │
 └──┴─────┴─────┴──────┴─────┴─────┘


司法院資訊處製作；財團法人民間司法改革基金會備份。
